【裁判字號】    95,上易,970
【裁判日期】    950630
【裁判案由】    竊盜等
【裁判全文】
臺灣高等法院刑事判決                 95年度上易字第970號
上  訴  人  臺灣臺北地方法院檢察署檢察官
被      告  戊○○
被      告  丁○○
被      告  己○○
上列上訴人因被告等竊盜等案件，不服臺灣臺北地方法院94年度
易字第1497號，中華民國95年 4月14日第一審判決（起訴案號：
臺灣臺北地方法院檢察署94年度偵字第8276號），提起上訴，本
院判決如下：
    主  文
原判決關於戊○○、丁○○部分及己○○贓物罪部分均撤銷。
戊○○以犯竊盜罪為常業，處有期徒刑壹年貳月，並於刑之執行
前令入勞動場所強制工作年。
丁○○連續收受贓物，處有期徒刑月，如易科罰金以佰元折
算壹日。
己○○收受贓物，處拘役肆拾日，如易科罰金以佰元折算壹日
。
    事  實
一、戊○○基於意圖為自己不法之所有，並以竊取他人之動產恃
    以維生之犯意，或與林福祥（另由本院以94年度上易字第10
    47號判處有期徒刑一年二月確定在案）、褚惠茹（另由臺灣
    台北地方法院以94年度易字第 581號判處有期徒刑七月在案
    ）三人共同基於意圖為自己不法所有之犯意聯絡，或與林福
    祥二人共同基於意圖為自己不法所有之犯意聯絡，或單獨行
    動，於如附表編號一、三、四所示之時、地，以如附表編號
    一、三、四所示之方式竊取林瑞麗、甲○○及丙○○等人之
    財物（各次犯罪時地、手法及所得財物均詳如附表編號一、
    三、四所示），得手後將之變賣以供己花用；又戊○○承前
    意圖為自己不法之所有，以竊取他人之動產恃以維生之犯意
    ，與己○○（已經原審判處有期徒刑三月確定在案）共同基
    於意圖為自己不法所有之犯意聯絡，於如附表編號二所示之
    時、地，由己○○負責把風，並由戊○○以如附表編號二所
    示之方式竊取乙○○所有之BENQ象牙白色手機1支（序號：0
    00000000000000，犯罪時地、手法及所得財物詳如附表編號
    二所示），得手後將之交由己○○持有。
二、丁○○及己○○二人明知戊○○所持有之BENQ銀灰色手機（
    序號：000000000000000）及OKWAP銀色手機（序號：000000
    000000000 ）各一支均係來路不明之贓物（按上開二手機係
    由戊○○於如附表編號一、四所示時、地所竊得，詳如前述
    ），詎丁○○竟基於收受贓物之概括犯意，於民國94年 4月
    24日8時至9時許，在臺北縣板橋市○○路34巷13號樂苑旅社
    內，自戊○○處取得上開BENQ銀灰色手機供己使用而收受之
    ；另丁○○明知戊○○所持有之DBTEL銀灰色手機（序號：0
    00000000000000）一支係來路不明之贓物（按上開手機係由
    戊○○於如附表編號三所示時、地所竊得，詳如前述），復
    承前收受贓物之概括犯意，於同日16時許，在臺北市萬華區
    ○○○路與武昌街口獅子林商業大樓內，自戊○○處取得上
    開 DBTEL銀灰色手機供己使用而收受之；旋於同日17時許，
    由其與戊○○、林福祥、褚惠茹及己○○等人，持前開BENQ
    銀灰色手機及戊○○持有之 OKWAP銀色手機，一同前往位於
    臺北市萬華區○○○路36號 1之38室之「展利通訊行」，由
    戊○○、林福祥以新臺幣（下同） 3,300元之代價出售予不
    知情之店員陳國彬後，丁○○及己○○並分別基於收受贓物
    之犯意，各自分得300元而收受之，並由林福祥分得1,200元
    ，餘款歸戊○○所有。嗣於94年 4月24日17時40分，在臺北
    市萬華區○○○路與武昌街口，經警陳坤彬及潘文濱當場查
    獲，並分別於戊○○、林福祥、己○○及丁○○等人處扣得
    出售上開二手機款項計3,300元及甲○○所有之現金225元，
    另自己○○及丁○○處扣得前開BENQ象牙白手機與 DBTEL銀
    灰色手機各一支，並循線至展利通訊行，而自該處查扣前揭
    出售之OKWAP銀色手機與 BENQ銀灰色手機各一支，始悉上情
    。
三、案經臺北市政府警察局移送臺灣臺北地方法院檢察署檢察官
    偵查起訴。
    理  由
一、前揭收受贓物及如附表編號二所示之竊盜犯行，業據被告己○○及丁○○於原審坦承不諱，復經證人陳國彬及褚惠茹分
    別於偵審中結證在卷，並經被害人林瑞麗、乙○○、甲○○
    及丙○○於偵審中證述無訛，且有臺北市政府警察局刑事警
    察大隊94年5月4日贓物認領保管單、失竊報告、臺北市政府
    警察局刑事警察大隊94年 4月25日失竊報告、贓物認領保管
    單、臺北市政府警察局刑事警察大隊94年5月3日贓物認領保
    管單、臺北市政府警察局刑事警察大隊94年 4月24日失竊報
    告、贓物認領保管單、證人陳國彬於94年 4月25日出具之領
    據、臺北市政府警察局刑事警察大隊94年 4月24日扣押筆錄
    、扣押物品目錄表、扣押物品照片 4幀、臺北市政府警察局
    刑事警察大隊94年 4月25日扣押筆錄、扣押物品目錄表、扣
    押物品照片 6幀在卷可稽，足徵被告己○○及丁○○之上開
    自白與事實相符。
二、被告戊○○經本院合法傳喚無正當理由不到庭陳述，惟據其
    於原審審理時之陳述，固不否認持有前開 OKWAP銀色手機，
    並持該手機與BENQ銀灰色手機售予不知情之陳國彬得款花用
    等事實，然矢口否認有公訴意旨所稱之竊盜犯行，辯稱：OK
    WAP 銀色手機係其所拾獲，而其餘手機均非其行竊所得云云
    。經查：
    (一)被告戊○○所為如附表編號一、二所示之竊盜犯行，業經
      證人即共犯褚惠茹及己○○於原審審理中結證在卷，並有
      BENQ銀灰色手機及BENQ象牙白色手機各一支扣案可資佐證
      ；被告戊○○雖稱該BENQ銀灰色手機係共犯林福祥所有，
      另BENQ象牙白色手機係被告己○○所拾獲云云，然該等事
      實均經證人即共犯林福祥及己○○於原審審理中否認在卷
      ，而依證人即共犯褚惠茹、己○○及陳國彬於偵審中所為
      之證言觀之，上開BENQ銀灰色手機係由被告戊○○持之出
      售，且販賣所得款項亦由被告戊○○分配予被告己○○，
      徵諸證人林瑞麗於原審95年 3月22日審理中證稱：「（問
      ：所以你上車前確定你的手機還在？）我 6點20分左右搭
      車之前，等車等很久，我拿出來看時間後再等個十幾分才
      搭上車，搭上車之前我確定我的手機還在。」、「（問：
      你在搭車後直到回家為止，都沒有再動過你的手機？）沒
      有，所以哪時候掉的我不知道。」等語，足見該BENQ銀灰
      色手機確為被告戊○○所竊取；另依被害人乙○○於偵審
      中之陳述觀之，該BENQ象牙白色手機係其自臺北縣板橋市
      新埔捷運站附近至臺北縣板橋市仁愛新村站間乘車途中所
      失竊，徵諸被告戊○○於警詢中所留存之現住地址為臺北
      縣板橋市○○○路86號 3樓等情，足認被告己○○於原審
      審理中所為之證言，應非虛言，是BENQ象牙白色手機確為
      被告戊○○及己○○所共同竊取無訛。又證人林福祥於偵
      審中並不否認其與被告戊○○共同出售手機而分得1200元
      等事實，而被告戊○○於原審審理中亦否認積欠證人林福
      祥款項，就出售手機所得款項總額3300元，被告戊○○自
      無無端交付證人林福祥1200元之必要；而證人林福祥於原
      審95年 2月23日審理中亦證稱：「（問：是誰和陳國彬洽
      談關於賣手機的事宜？）應該是我跟老闆談的，因為我們
      比較熟。」、「（問：後來價錢是你和老闆談定的嗎？）
      對，因為老闆開的價錢，我有問過被告戊○○，他說可以
      ，我才賣的，二支好像三千多元。」、「（問：老闆將錢
      交給誰？）我。」等語，徵諸證人褚惠茹於原審94年度易
      字第1497號案件審理及原審95年 2月23日審理中均證稱當
      日係與被告戊○○及證人林福祥一起行竊該BENQ銀灰色手
      機等語，足認證人林福祥與被告戊○○及證人褚惠茹間就
      如附表編號一之竊盜犯行，確有犯意聯絡及行為分擔。
    (二)又被告戊○○所為如附表編號三所示之竊盜犯行，業經證
      人即共犯林福祥於原審審理中結證在卷，而被害人甲○○
      所有之 DBTEL銀灰色手機係由被告戊○○交付被告丁○○
      乙情，亦經證人即被告丁○○於原審審理中證述在卷，徵
      諸證人潘文濱於原審95年 2月23日審理中證稱：「‧‧‧
      當時我看到證人林福祥、被告戊○○一起出來，被告戊○○他穿白色衣服，身上有塞著東西，後來被告戊○○、證
      人林福祥一起跑進去武昌街 2段22巷口，我就馬上跟在後
      面監控，可以看到被告戊○○清理黑白相間的皮包」等語
      ，足認該 DBTEL銀灰色手機確為被告戊○○所竊取無訛。
      又證人林福祥於原審95年 2月23日審理中證稱：「‧‧‧
      而我當時在看海報，當時被告戊○○拿著包包從地下室往
      正門衝上去，我就追上去，才知道被告戊○○他拿人家的
      手提袋，好像是白色，衝到最後的巷子，我問他怎麼了，
      他說見者有份，我不收，為什麼我會追上去，是因為他欠
      我錢，所以我才追上去」等語，而其於偵查中亦自承係其
      引導員警尋獲被害人甲○○所有之黑白相間背包等語，另
      被告戊○○於原審95年 2月23日審理中亦供稱：「我是有
      跟證人林福祥從萬國商場地下室一起上來」等語，參酌證
      人潘文濱於原審審理中所為之前開證言，足徵被告戊○○
      與證人林福祥間就如附表編號三之竊盜犯行，確有犯意聯
      絡及行為分擔。另證人褚惠茹於原審94年度易字第1497號
      案件審理中供稱：「（問：你們有幾人到萬國地下室？）
      四個，我、戊○○、丁○○、林福祥，原本是我們四人一
      起到地下室，在我去上廁所之前我們四人都走在一起，上
      完廁所後就看不到他們三人。」、「（問：林福祥跟戊○○在萬國地下室作何事你是否知情？）我不知道，在地下
      室本來有看到戊○○、林福祥，後來我上完廁所後就沒有
      看到他們。」等語，徵諸證人林福祥於原審95年 2月23日
      審理中亦證稱：「（問：提示本院判決，94年 4月24日下
      午 3時45分你有無和證人褚惠茹、被告戊○○一起到漢中
      街萬國廣場地下場竊取甲○○的包包，內含附表所載的物
      品及 DBTEL手機？）當時證人褚惠茹根本不在場，她和被
      告丁○○人在後面，被告己○○人在中間看背包」、「（
      問：除了你看到被告戊○○拿著包包衝出去外，其他三人
      有無發現此事？）沒有，只有我一人追出去。」等語，尚
      難認證人褚惠茹與被告戊○○及證人林福祥間就如附表編
      號三所示之竊盜犯行，有何犯意聯絡及行為分擔。
    (三)被告戊○○另稱 OKWAP銀色手機係其於發表會內所拾獲云
      云，然證人即被害人丙○○於原審95年 2月23日審理中證
      稱：「（問：在94年4月間有無掉了一支OKWAP銀色手機？
      ）有，我在西門町武昌街和漢口街屈臣氏前化妝品發表會
      ，活動結束後，我自己發現手機不見了，之前我手機放在
      包包裡面，我的包包是雙肩的後背背包，我的手機放在包
      包四方形拉鍊口袋裡，當時拉鍊有拉上，所以我的手機不
      可能是掉出來的。」、「（問：是否可以確認你發現手機
      不見時，手機放在包包的位置，當時放手機的拉鍊是否有
      關住？）我發現手機不見時，拉鍊已經被打開了。」、「
      （問：手機是否放在衣服的口袋中？）不可能，我記得是
      放在包包內，而且活動結束後，我發現包包的拉鍊打開，
      手機已經不見了。」等語，徵諸證人陳坤彬於原審同日審
      理中證稱：「‧‧‧被告戊○○就往人群中走，被告己○○、被告丁○○、證人褚惠茹、證人林福祥在人群的最外
      圍，被告戊○○往人群中走，因為證人林福祥、證人褚惠
      茹認識我與證人潘文濱，所以不能太靠近，證人潘文濱離
      他們比較靠近正面，我們研判他們要行竊，所以盯住他們
      ，大約10到15分鐘後，被告戊○○就轉頭，期間我沒有看
      到被告戊○○有低頭、彎腰的動作，我們只看到他在人群
      中擠來擠去，後來被告戊○○轉頭一出來，其餘四人就跟
      著被告戊○○一起走，走離開人群十公尺左右，被告戊○○就拿著手機給大家看」等語，足認該 OKWAP銀色手機應
      非被告戊○○所拾獲。又被告戊○○於原審95年 3月22日
      審理中供稱：「（問：94年 4月24日你們在西門町逛街時
      ，你們相隔多少距離？）大家一下在一起、一下分開，我
      撿到手機時候我是一個人走，其他四個人在一家服飾店門
      口，但我不知道他們四人是否在一起的，我只知道我撿到
      手機出來後的地方跟他們的地方距離有10公尺了。」等語
      ，而證人己○○於同日審理中亦證稱：「（問：94年 4月
      24日在逛西門町時，大家走的距離隔多遠？）我們各走各
      的，我跟丁○○、褚惠茹走在一起，我不知道戊○○、林
      福祥跟誰一起走我沒有看到。」等語，徵諸證人潘文濱於
      原審95年 2月23日審理中證稱：「（問：在屈臣氏化妝品
      展示會時，被告己○○、被告丁○○、證人褚惠茹、證人
      林福祥當時離被告戊○○多遠？）被告己○○、被告丁○○離被告戊○○大約 1公尺，證人褚惠茹、證人林福祥離
      約 2公尺，他們四人都在人群中，只是有隔一段距離。」
      等語，另證人陳坤彬於同日審理中亦證稱：「…被告戊○○就往人群中走，被告己○○、被告丁○○、證人褚惠茹
      、證人林福祥在人群的最外圍，被告戊○○往人群中走，
      …」等語，自難逕認被告戊○○與證人林福祥及褚惠茹間
      就如附表編號四所示之竊盜犯行，有何犯意聯絡及行為分
      擔。
    綜上所述，被告戊○○所辯，顯屬事後卸責之詞，不足採信
    。本件事證明確，渠等犯行均堪認定，應予依法論科。
二、按刑法上之常業犯，並不以行為人無其他職業為要件，亦不
    以行為人以此為唯一之職業為必要，兼營他業或以他業為掩
    護均足當之，只要行為人有反覆從事某種行為，並以該項行
    為之所得供作日常生活給養所須，有此主觀之意思暨客觀之
    事實表現即為已足。查被告戊○○於原審審理中自承係將所
    竊得物品變賣花用，且其於數日內陸續行竊，顯有以反覆上
    開竊盜行為，而以此所得供生活所需之主觀意思，復有客觀
    之事實表現，足證其確係恃此為營生並以之為常業，是被告
    戊○○所為，應係犯刑法第 322條之常業竊盜罪。公訴意旨
    雖認被告戊○○前開所為僅係犯刑法第 321條第1項第4款之
    加重竊盜及第320條第1項之竊盜罪嫌，尚有未洽，然其基本
    事實同一，且經檢察官於原審95年 2月23日審理中當庭更正
    應適用之法條，本院自得予以審理。次按因贓物變得之財物
    ，以贓物論，刑法第349條第3項定有明文，本件被告丁○○
    、己○○上開所為，均係犯刑法第349條第1項之收受贓物罪
    。又被告戊○○與被告己○○、共犯林福祥、褚惠茹間就如
    附表編號一至三所載之竊盜犯行，固分別有犯意聯絡及行為
    分擔，為共同正犯。然按常業犯之共同正犯，必須行為人均
    有以犯普通罪名為業，即恃以為生之情形，始克構成。若無
    恃以為生之普通犯人，與常業犯共同犯罪者，其無恃以為生
    之普通犯，僅能論以普通罪名，不能以常業罪名之共同正犯
    論處（最高法院84年度台上字第940號、90年度台上字第470
    8 號判決意旨參照），查本件僅被告戊○○犯常業竊盜，與
    之共犯之被告謝崧偉則論以普通竊盜罪，判決主文仍不得對
    被告戊○○諭知「共同」以犯竊盜罪為常業之罪名。另被告
    丁○○前後多次收受贓物犯行，時間緊接，方法相同，觸犯
    構成要件相同之罪，顯係基於概括犯意而為之，應依連續犯
    之規定論以一罪，並依法加重其刑。
三、原審以被告戊○○、丁○○部分及被告己○○贓物部分犯罪
    事證明確，均予論罪科刑，固非無見。惟查：(1)本件僅被告
    戊○○犯常業竊盜，與之共犯之被告己○○則論以普通竊盜
    罪，依法即不得以常業竊盜罪名之共同正犯論處，原審判決
    未慮及此，仍在判決主文中諭知被告戊○○共同以犯竊盜罪
    為常業，顯有未洽。(2)原審於事實欄二認定被告戊○○、丁○○、己○○與林福祥、褚惠茹等人，持被告戊○○所竊得
    BENQ銀灰色手機及 OKWAP銀色手機，一同前往「展利通訊行
    」，由被告戊○○與林福祥以 3,300元之代價出售予不知情
    之店員陳國彬後，被告丁○○、己○○並分別基於收受贓物
    之犯意，各自分得300元而收受之，林福祥則分得1,200元，
    餘款則歸戊○○所有之事實。然於理由欄中並未論及被告丁○○、己○○收受因贓物所變得之財物，以贓物論，亦有違
    誤。檢察官上訴意旨執此指摘原判決不當，為有理由，應由
    本院將原判決關於被告戊○○、丁○○部分及被告己○○贓
    物部分撤銷改判，爰審酌被告戊○○、丁○○及己○○素行
    良好，此有本院被告前案紀錄表各一份在卷可稽，然被告戊○○正值壯年仍不思向上，竟多次共謀竊取他人財物，並將
    竊得之財物變賣以牟利；被告丁○○及己○○因一時失慮而
    收受上開贓物，影響所有人之權益，渠等犯罪所得財物均已
    返還被害人，且被告丁○○及己○○於法院審理中尚能坦承
    犯行，而被告戊○○於偵、審中狡詞卸責，毫無悔意，及其
    三人之品行、犯罪動機、目的、手段、行為次數、生活狀況
    、智識程度、犯罪所得之利益及所生之損害等一切情狀，分
    別量處如主文第 2、3、4項所示之刑，並就被告己○○、丁○○部分諭知易科罰金之折算標準。又被告戊○○所涉上開
    竊盜犯行係於數日內陸續多次為之，且將行竊所得之財物變
    賣供其花用，足見其顯有以犯竊盜罪為常業，爰依竊盜犯贓
    物犯保安處分條例第3條第1項第2款、第4條、第5條第1項前
    段規定，諭知於刑之執行前，令入勞動場所強制工作3年。
四、被告戊○○經本院合法傳喚，無正當之理由不到庭，爰不待
    其陳述逕行判決。
據上論斷，應依刑事訴訟法第371條、第369條第1項前段、第364
條、第299條第1項前段，刑法第56條、第322條、第320條第 1項
、第349條第1項、第41條第 1項前段，竊盜犯贓物犯保安處分條
例第3條第1項第2款、第4條、第5條第1項，罰金罰鍰提高標準條
例第1條前段、第2條，判決如主文。
本案經檢察官鄭富銘到庭執行職務。
中    華    民    國    95    年    6     月    30    日
                  刑事第一庭審判長法  官  蔡 長 溪
                                  法  官  林 俊 益
                                  法  官  陳 春 秋
以上正本證明與原本無異。
戊○○部分如不服本判決，應於收受送達後10日內向本院提出上
訴書狀，其未敘述上訴之理由者並得於提起上訴後10日內向本院
補提理由書（均須按他造當事人之人數附繕本）。
其他不得上訴。
                                  書記官  李 家 敏
中    華    民    國    95    年    7     月    3     日
附錄：本案論罪科刑法條
中華民國刑法第320條第1項
意圖為自己或第三人不法之所有，而竊取他人之動產者，為竊盜
罪，處5年以下有期徒刑、拘役或500元以下罰金。
中華民國刑法第322條
以犯竊盜罪為常業者，處1年以上7年以下有期徒刑。
中華民國刑法第349條
收受贓物者，處3年以下有期徒刑、拘役或500元以下罰金。
搬運、寄藏、故買贓物或為牙保者，處 5年以下有期徒刑、拘役
或科或併科1,000元以下罰金。
因贓物變得之財物，以贓物論。
附表：
┌─┬──────┬──────┬───┬──────┬──────┐
│編│犯 罪 時 間 │行  為  人  │被害人│犯 罪 手 法 │查獲贓物處所│
│號│            │／          │      │／          │            │
│  │            │行  為  地  │      │犯 罪 所 得 │            │
├─┼──────┼──────┼───┼──────┼──────┤
│一│94年4月20日 │戊○○、    │林瑞麗│利用搭乘公車│94年4月24日 │
│  │18時20分至19│林福祥、    │      │之際下手行竊│17時許與編號│
│  │時20分許    │褚惠茹      │      │置放於隨身背│四之手機以  │
│  │            │／          │      │包外側手機袋│3300元出售予│
│  │            │自臺北市忠孝│      │內之BENQ廠牌│位於臺北市西│
│  │            │西路22號公車│      │銀灰色手機1 │寧南路36號1 │
│  │            │招呼站至臺北│      │支（序號：35│之38室「展利│
│  │            │市○○路、永│      │000000000000│通訊行」之陳│
│  │            │康街口間某處│      │0號）       │國彬        │
│  │            │（於22號公車│      │／          │            │
│  │            │上）        │      │BENQ廠牌銀灰│            │
│  │            │            │      │色手機1支（ │            │
│  │            │            │      │序號：351608│            │
│  │            │            │      │000000000號 │            │
│  │            │            │      │）          │            │
├─┼──────┼──────┼───┼──────┼──────┤
│二│94年4月23日 │戊○○、    │乙○○│利用搭乘公車│94年4月24日 │
│  │22時許      │己○○      │      │之際下手行竊│17時40分許於│
│  │            │／          │      │置放於附有拉│己○○身上查│
│  │            │自臺北縣板橋│      │鍊之背包外側│獲          │
│  │            │市新埔捷運站│      │袋子內之BENQ│            │
│  │            │245號副線公 │      │廠牌象牙白手│            │
│  │            │車招呼站至臺│      │機1支（序號 │            │
│  │            │北縣板橋市仁│      │：0000000000│            │
│  │            │愛新村站間某│      │32311號）／ │            │
│  │            │處（於245號 │      │BENQ廠牌象牙│            │
│  │            │公車副線上）│      │白手機1支（ │            │
│  │            │            │      │序號：354253│            │
│  │            │            │      │000000000號 │            │
│  │            │            │      │）          │            │
│  │            │            │      │            │            │
├─┼──────┼──────┼───┼──────┼──────┤
│三│94年4月24日 │戊○○、    │甲○○│利用被害人拍│手機於94年4 │
│  │15時許      │林福祥      │      │攝大頭貼未及│月24日17時40│
│  │            │／          │      │注意之際下手│分許自丁○○│
│  │            │臺北市萬華區│      │行竊置放於地│身上查獲，另│
│  │            │漢中街萬國商│      │上之黑白相間│由戊○○處取│
│  │            │業大樓地下3 │      │背包        │得現金225元 │
│  │            │樓          │      │／          │，而背包及皮│
│  │            │            │      │黑白相間色背│夾則自臺北市│
│  │            │            │      │包1個（內有D│武昌街2段20 │
│  │            │            │      │BTEL廠牌銀灰│巷口尋獲    │
│  │            │            │      │色手機1支【 │            │
│  │            │            │      │序號：351379│            │
│  │            │            │      │000000000號 │            │
│  │            │            │      │】、水藍色皮│            │
│  │            │            │      │夾1個及現金 │            │
│  │            │            │      │225元）     │            │
├─┼──────┼──────┼───┼──────┼──────┤
│四│94年4月24日 │戊○○      │丙○○│利用發表會人│94年4月24日 │
│  │15時至16時許│／          │      │潮擁擠之際下│17時許與編號│
│  │            │臺北市○○街│      │手行竊置放於│一之手機以  │
│  │            │與漢中街口屈│      │附有拉鍊後背│3300元出售予│
│  │            │臣氏前      │      │包之外側手機│位於臺北市西│
│  │            │            │      │袋內之OKWAP │寧南路36號1 │
│  │            │            │      │廠牌銀色手機│之38室「展利│
│  │            │            │      │1支（序號： │通訊行」之陳│
│  │            │            │      │000000000000│國彬        │
│  │            │            │      │345號）     │            │
│  │            │            │      │／          │            │
│  │            │            │      │OKWAP廠牌銀 │            │
│  │            │            │      │色手機1支（ │            │
│  │            │            │      │序號：353859│            │
│  │            │            │      │000000000號 │            │
│  │            │            │      │）          │            │
└─┴──────┴──────┴───┴──────┴──────┘


司法院資訊處製作；財團法人民間司法改革基金會備份。
